臺灣臺北地方法院民事裁定　　　　　　 100年度簡抗字第46號
抗　告　人　武昌公寓大廈Ｅ棟管理委員會
法定代理人　王景晃
上列抗告人因請求給付管理費等事件，對於民國100年7月27日本
院臺北簡易庭100 年度北簡字第7685號裁定提起抗告，本院裁定
如下：
    主  文
抗告駁回。
抗告費用新臺幣壹仟元由抗告人負擔。
    理  由
一按起訴，應以訴狀表明當事人及法定代理人、訴訟標的及其原
  因事實、應受判決事項之聲明，提出於法院為之；又當事人書
  狀，除別有規定外，應記載當事人姓名及其住所或居所，民事
  訴訟法第244條第1項、第116條第1項第1 款分別著有規定。再
  按原告起訴不合程式或不備其他要件者，法院應以裁定駁回之
  。但其情形可以補正者，審判長應定期間先命補正，同法第24
  9條第1項第6 款亦定有明文。上開規定於簡易訴訟程序仍適用
  之，此觀同法第436條第2項之規定即明。
二經查：
  (一)抗告人提起本件訴訟，其起訴狀未載明被告之姓名及住所或
    居所等資料，僅記載被告為車號EH-3296號、2418-YC號、14
    63-GV號、2C-7537號、8352-YL號、7293-YN號、0778-QB 號
    、9771-YA號及3G-0166號自小客車車主，請求本院函詢監理
    機關調查之。經原審於民國100年7月15日裁定命其於5 日內
    補正，原告固於同年月25日提出民事陳報狀，追加車號9963
    -NN號、2807-YE號、6060-DW號、V4-1913號、6287-DY號、E
    M-3970號、5F-3496號、9B-8116號、6729-VC號、3396-DG號
    自小客車車主為被告，復表明其取得被告之年籍資料有諸多
    不便，故懇請本院函詢監理機關等語，惟仍未補正被告之姓
    名及住所或居所等情，業經本院調卷查明。抗告人逾期未補
    正被告之姓名及住所或居所，揆諸前開說明，其訴不能認為
    合法，原審以抗告人提起本件訴訟不合法為由，裁定駁回其
    訴，於法並無不合。
  (二)抗告意旨雖以：伊多次向監理機關確認，該機關言明須有法
    院授權或由法院依職權向其函詢，其始能提供相關車主資料
    云云置辯。查起訴合於程式為訴訟成立要件，雖就訴訟成立
    要件有無欠缺，法院固不待當事人之主張或抗辯，應依職權
    審究，惟法院依職權調查起訴是否合於民事訴訟法第244 條
    第1項所定程式，係指調查訴狀是否已表明該項所列3款事項
    ，包括當事人部分是否已記載被告之姓名及住所或居所，如
    未表明或記載，即依其情形命原告補正，非謂法院應依職權
    調查被告之姓名及住所或居所。是本件抗告人請求法院於訴
    訟中探求或調查被告之姓名及住所或居所等資料，俾其得補
    正起訴狀之記載而合於起訴之法定程式云云，為無理由。
  (三)綜上，原審認抗告人起訴不符法定程式，並以其起訴不合法
    而裁定駁回其訴，於法並無違誤。抗告人指摘原裁定不當，
    求予廢棄，為無理由，應予駁回。
三據上論結，本件抗告為無理由。依民事訴訟法第436條之1第 3
  項、第495條之1第1項、第449條第1 項、第95條、第78條，裁
  定如主文。
中    華    民    國   100    年    9     月    13    日
                民事第七庭審判長法  官  林玲玉
                                法  官  蘇嘉豐
                                法  官  陳婷玉
以上正本係照原本作成
本件不得再抗告
中    華    民    國   100    年    9     月    13    日
                                書記官  吳鸝稻